【裁判字號】    90,交抗,330
【裁判日期】    900529
【裁判案由】    聲明異議
【裁判全文】
臺灣高等法院臺中分院刑事裁定              九十年度交抗字第三三０號
      抗  告  人
      即受處分人  甲○○
右抗告人因聲明異議案件，不服臺灣臺中地方法院中華民國九十年四月十三日裁定（
九十年度交聲字第廿八號），提起抗告，本院裁定如左：
      主    文
抗告駁回。
      理    由
一、本件原裁定以：受處分人即異議人甲○○所有車牌號碼ＬＳ─８２１９號汽車，
    於八十九年九月十六日二十時五十八分許，在台中縣烏日鄉○○路○段與和平路
    口，因闖紅燈（直行北上車道），經警鳴笛未停車受檢，不服稽查，為臺中縣警
    察局烏日分局執勤員警，抄錄車牌號碼，並記下為豐田、綠色之自小客車後，經
    查核電腦均無誤後，始逕行舉發一節，業據證人即執勤員警劉廷華於本院調查中
    結證屬實，並開具台中縣警察局中縣警交字第H00000000號舉發違反道路交通管
    理事件通知單在卷可憑。且查告發員警於記明車輛牌照號碼、車型等可資辯明之
    資料後，依違反道路交通管理事件統一裁罰標準，及處理細則第二十三條第一項
    第一款、同條第二項規定，逕行舉發，於法並無不合。再舉發員警與受處分人素
    不相識，茍無該違規情事，舉發員警當無濫行舉發之理。受處分人代理人雖辯稱
    ：「車輛登記是甲○○的名字，是我在開的，當天車輛是在台南，並不在台中，
    收到紅單以後，我查我行程表，確實是在台南。」，惟未能提出相關實證以供調
    查，受處分代理人前開所辯，顯係卸責之詞，委無可採。又逕行舉發違反道路交
    通管理事件，經汽車所有人依通知單之應到案日期前到案，並告知違規駕駛人姓
    名、身分證統一編號及住址者，處罰機關應即另行通知違規駕駛人到案，依法處
    理；逾應到案日期，處罰機關應依本條例第八十五條第三項規定，處罰該汽車所
    有人。從而，原處分機關交通部公路局台中區監理所據以援引前開規定，裁處受
    處分人即異議人甲○○罰鍰新台幣五千四百元整，並記違規點數四點，並無不當
    。本件異議為無理由，應予駁回。經核並無違誤。
二、抗告意旨略稱：舉發日之前二日及當日，抗告人均在台南，既無違規之事，有
    紅單之實，抗告人無法接受云云。查抗告人所有之ＬＳ－八二一九號汽車，既確
    有違規情事，而所有人之抗告人，既未於到案日前告知違規駕駛人姓名、身分證
    統一編號、及住址，則處罰機關對車輛所有人即抗告人裁罰，即無不合，抗告人
    之抗告為無理由，應予駁回。
三、據上論斷，應依道路交通案件處理辦法第廿六條，刑事訴訟法第四百十二條裁定
    如主文。
中      華      民      國      九十     年       五      月    二十九  日
                                  臺灣高等法院臺中分院刑事第五庭
                                        審判長法  官  胡  森  田
                                              法  官  郭  同  奇
                                              法  官  劉  榮  服
右正本證明與原本無異。
不得再抗告。
                                              書記官  王  瑩  澤
中      華      民      國      九十     年       五      月    三十    日
                                                                        Ｉ


司法院資訊處製作；財團法人民間司法改革基金會備份。
